臺灣臺中地方法院民事裁定
110年度補字第1829號
原      告  賀姿華  
上列原告與被告賴清祥等16人間請求所有權移轉登記事件，原告
起訴未繳納裁判費，且未陳報訴訟標的之對象及價額，使本院無
法核定訴訟標的價額，以裁定命原告補繳裁判費，原告應於收受
本裁定送達翌日起五日內補正下列事項，特此裁定。應補正事項
： 
一、按核定訴訟標的之價額，以起訴時之交易價額為準；無交易
    價額者，以原告就訴訟標的所有之利益為準。以一訴主張數
    項標的者，其價額合併計算之。民事訴訟法第77 條之1第2
    項、第77條之2第1項分別定有明文。次按起訴，應以訴狀表
    明「應受判決事項之聲明」，民事訴訟法第244條第1項第3
    款定有明文。所稱之「應受判決事項之聲明」乃請求判決之
    結論，亦係請求法院應為如何判決之聲明，如當事人獲勝訴
    之判決，該聲明即成為判決之主文，並為將來據以強制執行
    之依據及範圍。是以原告提起給付之訴，依上揭起訴必備程
    式之規定，所表明訴之聲明與法院所為之判決主文，均必須
    明確一定、具體合法、適於強制執行。　　
二、根據原告起訴之事實內容，係基於被告賴清祥之父賴水生將
    名下所有家產死因贈與給原告及其與被告賴清祥所生子女，
    同意均由原告受領，竟遭被告賴清祥花用，並陸續移轉不動
    產、汽車、機車等予被告林弘一、梁愛月、梁家偉、林弘忠
    、林吳淑卿、許恒華、林京津、林令嫻、林穗姬、許乃文、
    梁家茜、許恒源、許芷瑜、林香津、許世權（下稱被告梁家
    茜等15人）。是依原告先位聲明部分，請求被告梁家茜等15
    人）移轉名下所有資產（動產、不動產、存款、現金）所有
    權移轉登記給被告賴清祥，並由原告代位受領移轉登記，及
    請求返還不當得利相當於租金部分，每人應給付被告賴清祥
    新臺幣（下同）71,666,500元並由原告代位受領及其利息；
    備位聲明部分，則係請求被告梁家茜等15人移轉名下所有資
    產（動產、不動產、存款、現金）所有權移轉登記給原告，
    及請求返還不當得利相當於租金部分，每人應給付原告71,6
    66,500元及其利息。
三、觀之原告前開先、備位聲明，就移轉被告梁家茜等15人名下
    資產之請求，其訴訟標的均本於死因贈與契約及切結書所生
    權利，故自經濟上觀之，其訴訟目的一致，應僅計為同一訴
    訟標的價額，即原告應具狀表列被告梁家茜等15人名下「分
    別」須移轉登記予原告取得或由原告代位受領之動產、不動
    產、存款、現金等項目究竟為何？特定其「應受判決事項之
    聲明」之範圍，而非僅列所有資產。如為動產，應提出市值
    資料；不動產，應提出最新土地、建物登記謄本及市價；如
    為金融機構存款，應提出金融機構名稱及帳號；如為其他財
    產，應提出可供法院即時調查之證據資料，並陳報相關價額
    （估價），或釋明其如獲本案勝訴判決所得受之全部客觀上
    利益若干，俾利本院核定訴訟標的數額。
中　　華　　民　　國　　110 　年　　10　　月　　13　　日
                  民事第三庭    法  官  王金洲
正本係照原本作成
不得抗告
中　　華　　民　　國　　110 　年　　10　　月　　13　　日
                                書記官  吳欣叡